【裁判字號】    99,裁,2457
【裁判日期】    991021
【裁判案由】    徵收補償
【裁判全文】
最  高  行  政  法  院  裁  定
                                      99年度裁字第2457號
抗  告  人  甲○
上列抗告人因與相對人雲林縣政府間徵收補償事件，對於中華民
國99年3月23日高雄高等行政法院98年度訴字第373號裁定，提起
抗告，本院裁定如下︰
    主  文
抗告駁回。
抗告訴訟費用由抗告人負擔。
    理  由
一、按抗告法院認抗告為不合法或無理由者，應為駁回抗告之裁
    定。
二、抗告人因與相對人間徵收補償事件提起行政訴訟，經原法院
    以民國98年度訴字第373號判決駁回。抗告人於99年2月22日
    向原法院提出上訴狀，惟未敘明上訴理由。原法院於同年3
    月23日以抗告人僅提出上訴狀惟未敘明上訴理由，其上訴不
    合法而裁定駁回。
三、抗告意旨略以：依臺灣高等法院暨所屬法院73年度法律座談
    會決議意旨，聲明上訴而未提出上訴理由書者，僅生原法院
    毋庸命補正得逕以上訴不合法而裁定駁回之效力而已，並無
    喪失上訴權。抗告人已於99年3月23日補正上訴理由狀，原
    裁定仍駁回抗告人之上訴，於法未合等語。
四、按提起上訴，未於上訴狀內表明上訴理由者，上訴人應於上
    訴提起後20日內向原高等行政法院提出理由書，未提出者即
    應由原高等行政法院以裁定駁回之，毋庸命其補正，為行政
    訴訟法第245條第1項所明定。又裁定經宣示後，為該裁定之
    行政法院、審判長、受命法官或受託法官受其羈束；不宣示
    者，經公告或送達後受其羈束，亦為同法第208條前段所明
    定。經查，抗告人不服原法院98年度訴字第373號判決，於9
    9年2月22日提起上訴，然未於上訴狀內表明上訴理由，原法
    院認其上訴不合法而於99年3月23日裁定駁回，並於當日下
    午2時20分公告該裁定，有公告證書暨公告登記簿附於原審
    卷可稽（見原審卷第141頁、第142頁），依上開規定，原裁
    定已發生羈束力。抗告人雖於99年3月23日提出「行政上訴
    補充理由狀」，然遲至當日下午3時始郵寄至原法院，此有
    蓋原法院99年3月23日15時收文之戳章日期之上訴理由狀可
    稽（抗告人郵寄上訴補充理由狀之掛號信封上亦蓋有「左營
    99.3.23-15」之郵局郵戳），故其於原裁定駁回其上訴後再
    提出上訴理由書，應不生補正之效力。原裁定以抗告人提起
    上訴未於上訴狀內表明上訴理由，並已逾20日未為補正，上
    訴不合法，而駁回抗告人之上訴，即無違誤。抗告意旨執詞
    指摘，求予廢棄，難認有理，應予駁回。另原裁定一經公告
    即生效力，故無須查明原裁定蓋大印之時間，併予指明。
五、據上論結，本件抗告為無理由。依行政訴訟法第104條，民
    事訴訟法第95條、第78條，裁定如主文。
中    華    民    國    99    年    10    月    21    日
                    最高行政法院第七庭
                        審判長法官  藍  獻  林
                              法官  廖  宏  明
                              法官  張  瓊  文
                              法官  姜  素  娥
                              法官  林  文  舟

以  上  正  本  證  明  與  原  本  無  異
中    華    民    國    99    年    10    月    22    日
                              書記官  賀  瑞  鸞

司法院資訊處製作；財團法人民間司法改革基金會備份。
